臺灣士林地方法院刑事判決　　　　　　　　　　　　　九十三年度易字第四四四號
　　公　訴　人　臺灣士林地方法院檢察署檢察官
　　被　　　告　乙○○
　　　　　　　　　　　　　（
　　選任辯護人　邱創舜　　律師
右列被告因竊盜案件，經檢察官提起公訴（九十三年度偵字第四四七五號），被告為
有罪之陳述，經本院裁定改依簡式審判程序審理，茲判決如左：
    主  文
乙○○連續攜帶兇器竊盜，累犯，處有期徒刑壹年。扣案之米色背包壹個、尖嘴鉗壹
支、一字起子壹支、老虎鉗壹支、鑿子壹支、手套柒雙、手電筒貳支及遙控器壹個，
均沒收。
    事      實
一、乙○○曾有多項前科，最近一次因毀損罪經台灣台南地方法院於民國（下同）九
    十二年三月二十九日判處有期徒刑五月確定，甫於九十二年六月二日易科罰金執
    行完畢，猶不知悔改。於九十三年五月十三日晚間在台北市○○區○○街之便利
    商店附近拾獲他人已拋棄所有權之電動遙控器一只後，竟萌生為自己不法所有之
    意圖，並基於概括之犯意，攜帶其所有客觀上對於人之生命、身體安全具有危險
    性之兇器尖嘴鉗、一字起子、老虎鉗及鑿子各一支，自同年五月十四日凌晨起，
    利用深夜街道無人之際，在福港街附近以該遙控器測試開啟店家鐵門以便進入行
    竊，經沿街測試十數處地點後，終於同日凌晨二時許，以該遙控器開啟位於台北
    市○○區○○街二七二巷二號一樓「瑞麟美而美早餐店」之鐵捲門而侵入該店一
    樓，先竊取該早餐店抽屜內甲○○所有之現金新台幣（下同）一萬一千二百元後
    ，再翻過隔間木板侵入同一戶之「常新五金店」內，以上開工具撬開抽屜竊取陳
    銘証所有之現金六千六百三十八元及茶具一個，得手後循原路線自該早餐店離去
　　，惟其行至台北市○○區○○街二八五號前欲騎車逃離時為警當場查獲，並扣得
  　其所有供行竊所用之米色背包一個（含尖嘴鉗、一字起子、老虎鉗及鑿子各一支
    ，手套七雙、手電筒二支及遙控器一個）。
二、案經甲○○、陳銘証訴由台北市政府警察局士林分局報請臺灣士林地方法院檢察
    署檢察官偵查起訴。
    理      由
一、右揭攜帶兇器竊盜之事實，業據被告乙○○迭於警訊及偵審時供認不諱，核與被
    害人甲○○、陳銘証分別於警訊及偵審時指述遭竊之情節相符（偵查卷頁四九，
    本院九十三年六月十五日審判筆錄），復有被告所有之米色背包一個、尖嘴鉗、
　　一字起子、老虎鉗及鑿子各一支，手套七雙、手電筒二支及遙控器一個扣案可資
  　佐證，此外併有贓物認領收據二紙在卷可稽，本件事證已臻明確，被告犯行洵堪
    認定。
二、按被告竊取上開財物所用之尖嘴鉗、一字起子、老虎鉗及鑿子各一支，均係客觀
    上對於人之生命、身體具有危險性之器械，自屬兇器，核被告所為，係犯刑法第
    三百二十一條第一項第三款之攜帶兇器竊盜罪。被告所為二次犯行，時間緊接，
    犯罪構成要件相同，顯係基於概括犯意反覆而為，應依連續犯之規定論以一罪，
    並依法加重其刑，公訴意旨雖未敘明，但為同一基本社會事實，本院自得併予審
    究。被告前因毀損罪經台灣台南地方法院於九十二年三月二十九日判處有期徒刑
　　五月確定，甫於九十二年六月二日易科罰金執行完畢，有台灣高等法院被告全國
  　前案紀錄表一紙在卷可按，其於五年內再犯本件有期徒刑以上之罪，為累犯，依
    法遞加重其刑。爰審酌被告前有多次犯罪前科，素行不良，其攜帶兇器竊盜，對
    人之生命、身體法益侵害之危險性較高，並其犯罪之手段、目的，被害人所受損
    失尚非甚鉅，暨其教育智識程度，犯後坦承犯行，仍知悔悟，態度尚佳等一切情
    狀，量處如主文所示之刑。至扣案之米色背包一個、尖嘴鉗一支、一字起子一支
    、老虎鉗一支、鑿子一支、手套七雙、手電筒二支及遙控器一個，均係被告所有
    供犯本罪所用之物，爰併諭知沒收，附此指明。
三、至公訴意旨雖認被告另涉有夜間侵入住宅逾越門扇竊盜之犯行等情。惟查，被告
    係以開啟電動鐵捲門之方式進入被害人上址店面營業處竊取財物之情，有如上述
    ，則被告既係「開門入室」，即無成立逾越門扇竊盜罪之餘地（最高法院七十七
    年度台上字第一一三０號判決可資參照）。又告訴人二人於上址乃分別開設早餐
    店及五金行，屬營業處所，均未兼供住宅使用，其中甲○○另係居住於他址，陳
    銘証則雖住在該址二樓，但該五金行一樓內並未有樓梯通往二樓，其必須另至一
    樓旁之樓梯始能至二樓，該樓層屬公寓式而非透天式之建物型式等情，均據其等
    陳明在卷（本院九十三年六月十五日審判筆錄），是陳銘証居住之二樓與一樓間
    ，既有獨立出入之門戶，該一樓自非屬住宅或有人居住之建築物，從而被告自亦
    不應成立夜間侵入住宅或有人居住之建築物罪，公訴意旨容有未洽，惟係同一基
    本社會事實（加重條件），予以敘明即可。準此，公訴意旨就被告本件犯行雖認
    應處有期徒刑二年，並認其有犯罪之習慣，而應諭知強制工作等情，然被告雖屢
    有犯罪前科，但其早於六十九年間即因竊盜並宣付強制工作，嗣於七十八年間假
    釋出獄，再於八十四年及九十二年間因竊盜或與竊盜有關之毀損罪分別判處拘役
    四十日及有期徒刑五月，其犯罪時間亦曾中止六年及八年之久（其前案強制工作
    前亦僅有一次竊盜前科），足見被告尚非全無悔改之意，容或因個人教育智識程
    度、欠缺謀生之技能及社會整體環境之景氣低迷有以致之，本件除攜帶兇器竊盜
    外，並無侵害個人住居安寧及隱私之犯行，本院因認量處有期徒刑一年，應足為
    被告犯罪之懲罰及惕勵，且依上揭說明，亦難認被告有犯罪之習慣，故不另宣告
    強制工作，併此指明。
據上論斷，應依刑事訴訟法第二百七十三條之一第一項、第二百九十九條第一項前段
，刑法第三百二十一條第一項第三款、第五十六條、第四十七條、第三十八條第一項
第二款，判決如主文。
本案經檢察官王巧玲到庭執行職務。
中      華      民      國    九十三    年    　六  　  月      三十  　日
                                  臺灣士林地方法院刑事第六庭
                                      法  官  朱  光  仁
右正本證明與原本無異。
如不服本判決，應於送達後十日內，向本院提出上訴狀。
　　　　　　　　　　　　　　　　　　　書記官  劉  政  惠
中      華      民      國    九十三    年    　六  　  月      三十  　日
附錄本案論罪科刑法條：
刑法第三百二十一條第一項第三款
  犯竊盜罪而有左列情形之一者，處六月以上、五年以下有期徒刑：
    三、攜帶兇器而犯之者。
